【裁判字號】    97,抗,27
【裁判日期】    970118
【裁判案由】    本票裁定
【裁判全文】
臺灣臺中地方法院民事裁定                97年度抗字第27號
抗  告  人  乙○○
相  對  人  國泰世華商業銀行股份有限公司
訴訟代理人  甲○○
上列當事人間聲請本票准許強制執行事件，抗告人對於民國96年
12月24日本院簡易庭所為96年度票字第23936號裁定提起抗告，
本院合議庭裁定如下：
    主    文
抗告駁回。
抗告程序費用新臺幣壹仟元由抗告人負擔。
    理   由
一、按執票人向本票發票人行使追索權時，得聲請法院裁定後強
    制執行，票據法第123條定有明文。又本票執票人，依票據
    法第123條規定，聲請法院裁定許可對發票人強制執行，係
    屬非訟事件，此項聲請之裁定，及抗告法院之裁定，僅依非
    訟事件程序，以審查強制執行許可與否，並無確定實體上法
    律關係存否之效力，法院僅就本票形式上之要件是否具備予
    以審查，即為已足，至於當事人間實體上之爭執，應循訴訟
    程序以資解決，要非非訟裁定法院所得審酌，最高法院56年
    台抗字第714號判例及57年台抗字第76號判例可資參照。
二、本件相對人主張其執有抗告人於民國93年7月1日所簽發，內
    載憑票交付相對人新臺幣（下同）53萬元，並免除作成拒絕
    證書之本票1紙，詎屆期提示未獲付款，爰依票據法第123條
    聲請裁定許可強制執行等情，已據相對人提出本票1紙為證
    。而原裁定就該1紙本票之形式要件為審查後，認為其應記
    載事項均已具備，因而予以准許就聲請人所聲請之216,914
    元，及自96年10月2日起至清償日止，按年息百分之6計算之
    利息部分予以強制執行，即無不合。
三、抗告意旨雖謂：相對人所聲請之金額與實際現況不能相符，
    即與抗告人設於相對人銀行之存摺金額429,273元，相差
    116,187元，令抗告人無法信服，且抗告人亦無法得知已繳
    納之本息多寡等語。惟查，抗告人主張之情節，核屬實體上
    之爭執事項（即系爭本票債權是實際為多少？已因清償而消
    滅之金額為多少？），此應由抗告人另行提起訴訟資以解決
    ，非本件非訟事件得為審究，故仍應為准許強制執行之裁定
    。從而本件抗告為無理由，應予駁回。
四、據上論結，本件抗告為無理由，依非訟事件法第46條、第21
   條第2項、第24條第1項，民事訴訟法第495條之1第1項、第
   449條第1項、第78條，裁定如主文。
中    華    民    國    97    年    1     月    18    日
                  民事第三庭    審判長法  官  林洲富
                                      法  官  游文科
                                      法  官  許石慶
正本係照原本作成。
如不服本裁定，僅得於收受本裁定正本送達10日內，以適用法規
顯有錯誤為理由，向本院提出再抗告狀（須附繕本一份及繳納再
抗告裁判費新臺幣1,000元），經本院許可後始可再抗告，前項
許可，以原裁定所涉及之法律見解具有原則上重要性者為限。
中    華    民    國    97    年    1     月    18    日
                                      書記官


司法院資訊處製作；財團法人民間司法改革基金會備份。
